臺灣新竹地方法院民事簡易判決　九十一年竹簡字第六四六號
　　原　　　告　甲○○
　　被　　　告　乙○○
右當事人間給付票款事件，本院判決如左：
    主      文
原告之訴駁回。
訴訟費用由原告負擔。
    事實及理由
甲、原告之聲明：被告應連帶給付原告新台幣（下同）十二萬元，及自民國九十一年
    五月三日起至清償日止，按年息百分之六計算之利息。
乙、事實摘要：
一、原告起訴主張其執有訴外人曾榮森與被告乙○○共同簽發如附表所示之面額十二
    萬元本票一紙（下稱系爭本票），經原告屆期為付款之提示，惟未獲付款，為此
    依票據之法律關係，訴請被告連帶給付票款十二萬元，及自到期日即九十一年五
    月三日起至清償日止，按年息百分之六計算之利息等語，並提出系爭本票影本一
    紙為證。
二、被告則否認發票之真正，辯稱：系爭本票上「乙○○」印文並非被告所蓋，被告
    亦無該枚印章，又系爭本票上被告之身分證字號部分亦非其筆跡，並未授權他人
    簽發系爭本票等語。
丙、法院之判斷：
一、原告起訴主張其執有系爭本票，經其屆期為付款之提示，未獲付款之情，業據其
    提出系爭本票一紙為證，並為被告所不爭執，應認原告此部分之主張為真實。
二、原告復主張被告為共同發票人，應共同負擔票款責任等語，被告則否認發票之真
    正，是以本件應審究被告有無簽發系爭本票？
（一）按當事人主張有利於己之事實者，就其事實有舉證之責，民事訴訟法第二百七
      十七條定有明文，準此，本件原告提出蓋有「乙○○」印文之系爭本票，主張
      被告為共同發票人，被告既否認該印文為其印章，自應由原告負證明該印文為
      真正之責（最高法院七十六年度台上字第一八八一號裁判參照）。查，另一共
      同發票人即被告之父曾榮森交付系爭本票予原告時，系爭本票上已有被告之印
      文、身分證字號，原告並未向被告本人確認簽發之情，此為原告所自認在卷，
      是以原告並未親見被告為發票行為，再依原告聲請之證人曾榮森到院證述：「
      ：：系爭本票之發票日、到期日、票面金額十二萬元、我的姓名、身分證字號
      、住址都是我簽寫的，我的印章也是我所蓋的，至於被告之身分證字號、印章
      部分都不是我所為，我簽完本票就直接交給原告，拿回之前我的退票」、「我
      不知道（為何本票上有被告之身分證號碼、印章），我女兒（指被告）也沒有
      向原告借錢，本票上我女兒身分證字號之筆跡不是我的筆跡，我也不知道是何
      人的筆跡，被告也沒有該枚印章」等情，是依上開事證均無足證明被告確有簽
      發系爭本票行為，此外，原告始終未積極舉證證明被告之印文、發票行為為真
      正，自難原告主張為真實。
三、從而，原告依票據關係，訴請被告連帶給付票款及利息，為無理由，應予駁回。
四、結論：本件原告之訴為無理由，依民事訴訟法第四百三十六條第二項、第七十八
    條，判決如主文。
中　　　華　　　民　　　國　　九十一　　年　　 十一 　　月　　二十二　　日
                                  臺灣新竹地方法院新竹簡易庭
~B法　　　官　黃美文
右為正本係照原本作成。
如對本判決上訴，須於判決送達後二十日內向本院提出上訴狀（須按他造當事人之人
數附繕本）。
~B法院書記官　洪木志
中　　　華　　　民　　　國　　九十一　　年　　 十一 　　月　　二十五　　日
